臺灣高等法院刑事判決　　　　　　　　 94年度上訴字第961號
上　訴　人　台灣桃園地方法院檢察署檢察官
上　訴　人　甲○○
即　被　告
選任辯護人　徐國楨律師
上列上訴人因違反醫師法等案件，不服臺灣桃園地方法院93年度
醫訴字第1號，中華民國93年12月10日第一審判決（起訴案號：
臺灣桃園地方法院檢察署92年度偵續字第136號、92年度偵字第
18210號；移送併案審理案號：台灣新竹地方法院檢察署92年度
他字第786號），提起上訴，本院判決如下：
    主  文
上訴駁回。
    事實及理由
一、違反醫師法（即被告甲○○上訴）部分
  (一)本案經本院審理結果，認第一審以上訴人即被告甲○○犯醫
    師法第二十八條之罪，判處有期徒刑一年六月，並將被告所
    使用之藥械牙醫看診檯、Ｘ光機、消炎止痛藥、針頭、麻醉
    藥、治療用藥、牙齒醫療器具，及被告所有供犯罪所用及犯
    罪預備之空白診斷證明書、筆記本、空藥袋、仁和診所名片
    、印章、口罩及手套等物，分別依醫師法第二十八條前段、
    及刑法第三十八條第一項第二款規定宣告沒收，認事用法及
    量刑均無不當，應予維持，並引用第一審判決書記載之事實
    、證據及理由（如附件）。
  (二)被告上訴意旨略以：被告曾至中山醫學院進修學分，雖未取
    得醫師資格，但依病患在原審陳述表示醫後情形很好，被告
    並未造成任何危害，是因被告為家中獨子，父親殘障，有二
    子讀書，要負擔家中經濟支出而犯罪，請予緩刑機會等語。
    惟查被告於民國（下同）七十九年間，即因違反醫師法案件
    經台灣桃園地方法院判處有期徒刑一年二月，緩刑四年確定
    ，有本院被告前案紀錄表可徵。而被告於前案判決確定後，
    雖於八十五年間至私立中山醫學院推廣教育中心牙科行政助
    理班修習學分，有學分證明書影本可按（偵字第一八二一０
    號卷第九十三頁，被告原名李宗益），然被告所修習之學分
    仍無法具備從事醫療行為之專業能力，其竟於前案緩刑期滿
    後，不思警惕，猶再次為違反醫師法之本案犯行，且犯罪時
    間自八十九年十二月間起至九十三年二月九日止，長達三年
    二月有餘，所為已嚴重危害不特定病患之就醫權益及醫療品
    質，情節非輕，顯見被告毫無悛悔之意，亦缺乏自我反省及
    控制能力，自不宜予以緩刑宣告。被告以前揭情詞提起上訴
    ，求為緩刑宣告，為無理由，應予駁回。
二、傷害（即檢察官上訴）部分
  (一)本案經本院審理結果，認第一審判決對被告甲○○被訴傷害
    部分為無罪之諭知，核無不當，應予維持，並引用第一審判
    決書記載之證據及理由（如附件）。
  (二)檢察官循告訴人之請求提起上訴，上訴意旨略以：被告確有
    傷害被害人乙○○之犯行，原判決認定被告此部分無罪，顯
    有違誤等語。經查原判決認本案不能證明被告有傷害告訴人
    乙○○之犯行而諭知無罪之判決，業已詳細論述其所憑之證
    據及理由，經核並無與卷內證據資料不相適合、或其論斷違
    反經驗法則與論理法則之處，檢察官提起上訴，並未能具體
    指摘原判決關於此部分有何違法或不當之處，已難認為有理
    由。至於被告事後雖曾向新竹縣新豐鄉調解委員會聲請調解
    ，及委任何威儀律師發函告訴人欲協調和解，有告訴人所提
    之聲請調解書、調解委員會通知、何威儀律師函等影本在卷
    （本院卷第三十七頁至第四十頁），惟被告始終否認有傷害
    犯行，陳稱本案肇因於其與告訴人間之房屋買賣仲介糾紛，
    告訴人要求其賠償二十萬元而欲進行調解、和解等語。查被
    告聲請調解及委任何威儀律師發函與告訴人要求和解，均在
    被告已遭檢察官以傷害罪嫌起訴之後，而被告聲請調解書記
    載之事由為「傷害案及房屋買賣糾紛」，且依被告所述，被
    告與告訴人間另有感情糾葛，而傷害罪本屬告訴乃論案件，
    案發當日被告亦因花瓶等物遭告訴人毀損而向先行警局備案
    ，則被告為解決與告訴人間之糾葛並換取被告撤回傷害告訴
    以免訟累，自有可能，況且被告之聲請調解書及何威儀律師
    函內均未承認有傷害告訴人之犯罪事實，該等證據資料與被
    告有無傷害告訴人之待證事實並無必然之關聯性，該聲請調
    解書及何威儀律師函自均不足資為不利於被告之犯罪證據。
    綜上所述，此部分檢察官之上訴為無理由，應予駁回。
據上論結，應依刑事訴訟法第三百七十三條、第三百六十八條，
判決如主文。
本案經檢察官羅榮乾到庭執行職務。
中　　華　　民　　國　　94　　年　　7 　　月　　22　　日
　　　　　　　　　刑事第二十二庭審判長法　官  黃瑞華
　　　　　　　　　　　　　　　　　　  法　官  陳憲裕
　　　　　　　　　　　　　　　　　　  法　官  宋  祺
以上正本證明與原本無異。
傷害部分不得上訴。
醫師法部分，如不服本判決，應於收受送達後十日內向本院提出
上訴書狀，其未敘述上訴之理由者並得於提起上訴後十日內向本
院補提理由書（均須按他造當事人之人數附繕本）。
                                      書記官  蔡慧娟
中　　華　　民　　國　　94　　年　　7 　　月　　26　　日
附錄本案論罪科刑法條全文
醫師法第28條：
未取得合法醫師資格，擅自執行醫療業務者，處六個月以上五年
以下有期徒刑，得併科新臺幣三十萬元以上一百五十萬元以下罰
金，其所使用之藥械沒收之。但合於下列情形之一者，不罰：
一、在中央主管機關認可之醫療機構，於醫師指導下實習之醫學
    院、校學生或畢業生。
二、在醫療機構於醫師指示下之護理人員、助產人員或其他醫事
    人員。
三、合於第11條第1項但書規定。
四、臨時施行急救。
